# 求教陈版主融资租赁现金流，承租方先收到租赁公司货款，再转付给供应商，租金另分期

提问人：3219 时间：2019-01-18 18:57:44
求教陈版主融资租赁现金流，年报审计中遇到的问题，事项中涉及两份合同：
融资租赁合同和供货合同，三家公司：甲公司（承租方、被审计单位）、乙公司（出租方）、丙公司（供应商）
甲公司与乙公司签订融资租赁合同，期限 3 年，按季度支付租金，到期留购价款200 元（我据此判断为融资租赁）。融资租赁合同约定，乙公司先一次性支付货款给甲公司，甲公司再按照其与丙公司签订的供货合同按进度支付货款。问题如下：
1. 审计询问过财务经理意图为资金占用，是否可判断甲公司收到和支付货款为筹资性质活动？
2. 甲公司收到乙公司一次性货款和分次支付丙公司货款时，现金流分别该怎么走？
3. 甲公司按季度支付租金时，还需要第一期现金流走购建固定资产、无形资产和其他长期资产支付的现金，以后各期走支付的其他与筹资活动有关的现金吗？
切盼大拿回复 ~~

回答人：chenyiwei
甲公司收到乙公司一次性货款和分次支付丙公司货款时，分别列入 “收到的其他与筹资活动有关的现金” 和“购建固定资产、无形资产和其他长期资产支付的现金”。
甲公司按季度支付租金时，本质上是偿还借款，列入 “支付的其他与筹资活动有关的现金”。不需要需要第一期现金流走购建固定资产、无形资产和其他长期资产支付的现金，以后各期走支付的其他与筹资活动有关的现金。